最高法院刑事判決　　　　　　一○○年度台上字第二六七八號
上　訴　人　洪宗民
選任辯護人　吳淑靜律師
上列上訴人因違反毒品危害防制條例等罪案件，不服台灣高等法
院高雄分院中華民國一００年二月十一日第二審判決（九十九年
度上訴字第一六一八號，起訴案號：台灣高雄地方法院檢察署九
十八年度偵字第二七三一一號），提起上訴，本院判決如下：
    主  文
上訴駁回。
    理  由
按刑事訴訟法第三百七十七條規定：上訴於第三審法院，非以判
決違背法令為理由不得為之；是提起第三審上訴，應以原判決違
背法令為理由，係屬法定要件；如果上訴理由書狀並未依據卷內
訴訟資料，具體指摘原判決不適用何種法則或如何適用不當，或
所指摘原判決違法情事顯與法律規定得為第三審上訴理由之違法
情形不相適合時，均應認其上訴為違背法律上之程式，予以駁回
。本件原判決撤銷第一審之科刑判決，改判仍論處上訴人洪宗民
共同販賣第一級毒品三罪罪刑（均累犯，各處有期徒刑十五年六
月，並為相關從刑沒收之宣告），已詳敘其認定所憑之證據及認
定之理由；自形式上觀察，原判決並無違背法令之情形。上訴人
之上訴意旨略稱：(一)監聽程序是否合法，原審未為任何調查；對
於如何審酌監聽譯文作成時之情況認為適當，亦未有任何之說明
及憑據，有判決不備理由之違法。(二)原判決僅依上訴人於偵查中
之自白，未有其他補強證據，遽認上訴人與李國忠共同販賣第一
級毒品，顯屬違法。(三)原判決既認李國忠與上訴人共同販賣第一
級毒品，惟未於判決內說明李國忠是否具營利意圖，亦有違誤。
(四)上訴人是否供出毒品來源，而查獲其他正犯，攸關是否有毒品
危害防制條例第十七條第一項之適用，原判決對此未為審酌，有
判決不適用法則之違法。(五)上訴人於原審請求傳訊重仁骨科醫院
之醫師，以證明上訴人之自白係出於警方之不正方法所致，原判
決未予傳喚，亦有調查未盡之違法等語。惟查：原判決依憑調查
證據之結果並綜合卷內證據資料，認定上訴人有其事實欄所載之
共同販賣第一級毒品三罪之犯行，已於理由內詳敘其調查證據之
結果及取捨證據認定之理由。並就上訴人否認共同販賣第一級毒
品犯罪所辯：陳文樹、張瑞芳、溫自強三人伊均認識，當天剛好
要去高雄市○○區○○路與三多路大遠百後面拿毒品，才約陳文
樹在大遠百等候，但並未販賣毒品海洛因給他們云云，認如何與
事實不符而詳加指駁（見原判決正本第十二、二十一頁）；並敘
明證人陳文樹、張瑞芳、溫自強嗣後翻供，於第一審審理時所為
有利於上訴人之證述，俱無可採之理由（見原判決正本第十一、
十四、十九頁）；經核原判決關於共同販賣第一級毒品予陳文樹
、張瑞芳、溫自強部分並無判決理由不備、理由矛盾、違背證據
法則、不適用法則或適用法則不當之違誤。復按：（一）原判決
依憑上訴人於警詢及偵查中之自白，證人陳文樹、張瑞芳、溫自
強於警詢及偵查中之證詞，扣案之海洛因及電子磅秤等證據，於
理由欄詳敘上訴人與李國忠（另由台灣高雄地方法院檢察署檢察
官偵辦）共同販賣第一級毒品海洛因予陳文樹、張瑞芳、溫自強
之認定理由（見原判決正本第十、十三、十六頁）；經核其論斷
於法並無違誤。而卷附各該次通訊監察譯文，雖均為不利上訴人
之佐證，然遍查全卷，並無通訊監察書在卷，是各該次通訊監察
及其譯文即不無瑕疵，然本件除去此部分之證據，仍得為相同事
實之認定，於判決本旨不生影響。上訴意旨(一)執此指摘，揆諸刑
事訴訟法第三百八十條之旨，自非適法之第三審上訴理由。又依
上述，原判決認定上訴人有罪部分之依據有前開證據，非僅憑上
訴人於偵查中之自白，為認定其與李國忠共同販賣第一級毒品犯
罪之基礎，上訴意旨(二)執此指摘，顯屬誤會。（二）有罪之判決
書犯罪事實得與理由合併記載，刑事訴訟法第三百零八條定有明
文。原判決正本之事實欄已載明上訴人與李國忠意圖營利，共同
基於販賣第一級毒品海洛因之犯意聯絡，由李國忠自不詳管道取
得海洛因後，交由上訴人販賣等語；並於理由欄說明上訴人如何
具有營利意圖（見原判決正本第二十一頁），尚難謂原判決未說
明李國忠之營利意圖，而有理由不備之違誤。（三）毒品危害防
制條例第十七條第一項規定：「犯第四條至第八條、第十條或第
十一條之罪，供出毒品來源，因而查獲其他正犯或共犯者，減輕
或免除其刑」，以「被告供出毒品來源，並因而查獲其他正犯或
共犯」為減輕或免除其刑之要件。依原判決確認之事實，李國忠
與上訴人係原判決事實欄一所載之販賣第一級毒品等犯行之共同
正犯；上訴人雖於檢察官訊問時供稱：伊是幫李國忠送海洛因，
海洛因是李國忠在高雄市○○區○○路附近交付，一次給已分裝
成新台幣（下同）五百元之海洛因約二十包，若賣掉二十包，扣
掉油錢後，李國忠會交付幾千元或安非他命供施用等語（見偵卷
第三十七頁）；然依卷內資料，員警於民國九十八年八月二十日
即上訴人供述李國忠為共同正犯前，已依法持搜索票對李國忠及
高雄市○○區○○路一百七十五巷五弄十八號之處所為搜索，並
查獲第一級毒品等物（見警卷第二十一、二十五頁）。顯見非因
上訴人事後之供述而查獲李國忠為正犯或共犯，尚難認上訴人有
毒品危害防制條例第十七條第一項減輕或免除其刑規定之適用。
原判決未援引相關規定減輕上訴人之刑，並無判決不適用法則之
違誤。（四）所謂依法應於審判期日調查之證據，係指與待證事
實有重要關係，在客觀上顯有調查必要性之證據而言，故其範圍
並非漫無限制，必其證據與判斷待證事實之有無，具有關連性，
得據以推翻原判決所確認之事實，而為不同之認定，始足當之。
若所證明之事項已臻明瞭，自欠缺其調查之必要性。上訴意旨所
稱原審未傳喚重仁骨科醫院之醫師以證明其自白係出於警方之不
正方法所致云云。然原判決依憑證人廖明貴之證詞等證據，於理
由欄詳敘上訴人之警詢筆錄係出於其自由意志之陳述，具有任意
性之認定理由（見原判決正本第四、五頁）；經核其論斷於法並
無不合。本件此部分之事證已臻明確，原審縱未再予傳訊，亦無
調查未盡之違法情形。上訴意旨(三)(四)(五)及其他上訴意旨所執，無
非就原審採證認事職權之適法行使及原判決已明白論斷之事項暨
與判決結果無影響之枝節，重為事實上之爭執，俱非適法之第三
審上訴理由。綜上，應認上訴人之上訴為違背法律上之程式，予
以駁回。
據上論結，應依刑事訴訟法第三百九十五條前段，判決如主文。
中    華    民    國  一○○  年    五    月   十九   日
                      最高法院刑事第五庭
                          審判長法官  林  永  茂  
                                法官  蘇  振  堂  
                                法官  林  立  華  
                                法官  蔡  國  在  
                                法官  陳  春  秋  
本件正本證明與原本無異
                                      書  記  官  
中    華    民    國  一○○  年    五    月  二十三  日
                                                       s